【裁判字號】    97,台抗,679
【裁判日期】    970918
【裁判案由】    違反毒品危害防制條例等罪定應執行刑
【裁判全文】
最高法院刑事裁定              九十七年度台抗字第六七九號
抗  告  人  甲○○
上列抗告人因違反毒品危害防制條例等罪案件，不服台灣高等法
院中華民國九十七年六月五日定應執行刑之裁定（九十七年度聲
字第一九二二號），提起抗告，本院裁定如下：
    主  文
抗告駁回。
    理  由
按中華民國九十六年罪犯減刑條例第二條第二項前段規定：緩刑
或假釋中之人犯，於本條例施行之日起，視為已依第二條第一項
規定減其宣告刑，毋庸聲請裁定減刑。又裁判確定前犯數罪者，
併合處罰之。數罪併罰，有二裁判以上者，依刑法第五十一條之
規定，定其應執行之刑，刑法第五十條、第五十三條，亦分別定
有明文。本件原裁定以：抗告人甲○○因施用毒品，依中華民國
九十六年罪犯減刑條例第二條第二項前段規定，視為已減刑，與
裁判確定前所犯不能減刑之販賣毒品罪，經原法院先後判處如原
裁定附表所示之刑，均分別確定在案，檢察官聲請定其應執行之
刑，經審核認聲請為正當，爰定其應執行之刑拾年貳月。抗告意
旨略以：抗告人所犯如原裁定附表編號１施用毒品罪所處有期徒
刑四年，與編號２販賣毒品所處有期徒刑八年六月，原經定應執
行刑十二年，較各刑之合併刑期減少六月，而本件定應執行之刑
拾年貳月，僅減少四月，不符比例原則云云。惟查：數罪併罰，
宣告多數有期徒刑者，於各刑中之最長期以上，各刑合併之刑期
以下，定其刑期，為刑法第五十一條第五款所明定。而抗告人為
假釋中之人犯，於中華民國九十六年罪犯減刑條例施行之日（民
國九十六年七月十六日）起，原裁定附表編號１施用毒品罪所處
有期徒刑四年，視為已依同條例第二條第一項規定減其宣告刑二
分之一，即減為二年，與裁判確定前所犯不能減刑之編號２販賣
毒品罪所處有期徒刑八年六月，原裁定定其應執行之刑有期徒刑
十年二月。經核於法尚無不合，要無違反比例原則可言。抗告意
旨執前詞指摘原裁定不當，難認為有理由，應予駁回。又檢察官
僅就原裁定附表編號１視為已減刑之施用毒品罪所減之刑，與該
附表編號２不得減刑之販賣毒品罪所處之刑定其應執行之刑，有
卷附檢察官聲請書可憑。原裁定附表刪除之部分，非聲請範圍，
該部分是否合於應定執行刑之要件，乃另一問題，非原裁定所應
審酌，爰附予敘明。
據上論結，應依刑事訴訟法第四百十二條，裁定如主文。
中    華    民    國  九十七  年    九    月   十八   日
                      最高法院刑事第九庭
                          審判長法官  洪  文  章
                                法官  王  居  財
                                法官  郭  毓  洲
                                法官  黃  梅  月
                                法官  邱  同  印
      本件正本證明與原本無異
                                      書  記  官
中    華    民    國  九十七  年    九    月  二十三  日
                                                Ａ


司法院資訊處製作；財團法人民間司法改革基金會備份。
